臺灣高等法院交通事件裁定　　　　　　　　　　　　　九十三年度交抗字第六三號
　　抗　告　人
　　即受處分人　甲○○
右抗告人因違反道路交通管理處罰條例案件，不服臺灣臺北地方法院，中華民國九十
二年十二月三十一日裁定（九十二年度交聲字第一０六七號），提起抗告，本院裁定
如左：
    主  文
抗告駁回。
    理  由
一、按汽車駕駛人，行經有燈光號誌管制之交岔路口闖紅燈者，處新台幣（下同）一
    千八百元以上五千四百元以下罰鍰，道路交通管理處罰條例第五十三條定有明文
    ，且汽車駕駛人駕駛汽車違反道路交通管理處罰條例第五十三條規定者，除應依
    該條所規定之罰鍰處罰外，並應分別予記違規點數三點，道路交通管理處罰條例
    第六十三條第一項第三款亦定有明文。
二、原裁定意旨略以：受處分人即異議人甲○○於民國九十二年五月十二日下午六時
    十三分許，駕駛車號Ｈ七—八０六號營業用小客車，沿台北縣板橋市○○路由北
    往南方向行駛，途經台北縣板橋市○○路、文化路設有燈光號誌管制之交岔路口
    ，竟闖紅燈直線行駛，適為在該路口執勤之台北縣政府警察局海山分局交通隊（
    以下稱海山分局）員警王建築發現，因不及攔停，乃以無線電通報於下一路口值
    勤之海山分局員警曾明志，由員警曾明志將受處分人攔停，並以受處分人有違反
    前揭道路交通管理處罰條例第五十三條規定之行為掣單舉發，嗣受處分人於應到
    案日期前向原處分機關提出申訴，經原處分機關請舉發單位即海山分局調查結果
    ，仍認受處分人確有前述違規行為，原處分機關乃依前揭道路交通管理處罰條例
    第五十三條及處理細則第四十四條第一項暨基準表之規定，於九十二年八月二十
    一日裁處受處分人罰鍰二千七百元，且依同條例第六十三條第一項第三款規定併
    予記受處分人違規點數三點，核無違誤，受處分人之異議無理由，應予駁回。
三、抗告意旨略以：(一)原裁定書所陳述之站崗員警與認定違規及開單告發人不符。(二)
    駕駛人行經路口直行是跟隨前汽車機車之後，當路口變燈時應遵行義交指揮快速
    通過路口，後經迴轉道卻被攔下開單，曾告知員警係經義交指揮始通過路口卻未
    被求證。(三)當天交通車流量很大，若紅燈能硬闖，未發生重大事故實非凡人所及
    云云，提起抗告。
四、經查抗告人即受處分人甲○○駕駛前開車號汽車有於前述時地闖紅燈行駛之違規
    事實，業據證人即開單告發受處分人之員警曾明志於原審九十二年十一月十一日
    調查時，以具結擔保其供述之真實性並在負擔偽證罪之心理處罰狀態下供稱：（
    問：提示舉發單，本件係你舉發？）是我舉發；（問：舉發情形如何？）當天是
    在文化路口值勤的同仁王建築，以無線電通報我，告訴我違規車輛的車號、車種
    ，我就攔停該車，我向王建築求證後，由我來開單等語；證人即目擊受處分人違
    規之員警王建築亦於原審九十二年十一月十一日調查時，以具結擔保其供述之真
    實性並在負擔偽證罪之心理處罰狀態下供稱：我當時是站在民生橋下、往中和方
    向的內側車道上，受處分人的行向是從新莊往中和方向，他在外側車道，我當時
    看到的確是燈號轉變成紅燈後，受處分人的車子還是闖了過去，而當時義交所站
    的位置是往台北方向的內側車道，純粹指揮往台北方向的車流，不會來指揮往中
    和方向的車流等語（均見當日訊問筆錄），按證人王建築乃為原處分機關所認定
    受處分人有前開違規行為之原證人，其並到庭在原審法官面前以言詞供述本件訴
    訟上之待證事實即受處分人有前開違規事實，由其上開供述及其所提出之現場相
    片已得有受處分人確有上開違規行為之心證，且於本件卷存證據資料內並無任何
    積極證據足以證明證人王建築上開供述係屬虛偽，亦無有足以令人顯信王建築其
    供述為不可採之品性證據或前科證據存在，自不得僅以證人為本件目擊受處分人
    違規而通報同仁告發開單之員警而全盤抹煞其在訴訟上所具有之原證人資格，而
    受處分人對前開證人之供述並無法舉出或請求調查任何對其有利之證據資料，以
    使對證人所供述受處分人違規之事實產生任何合理之懷疑，且交通警察掣單舉發
    違反道路交通管理處罰條例所列之違規事實，本質上為行政處分，係公務員基於
    職務上之權力，依法就特定之具體事件所為之具公法上效果之單方行政行為，基
    於公務員為公法上行為具有公信力之原則，該行政行為當可被推定為真正。本件
    受處分人既未就執勤員警之舉發有誤提出相關證據以供調查，法院亦查無何證據
    足資證明其有捏造事實違法取締之情事，則執勤警員本其維護交通秩序、安全職
    責所為之舉發，自應受到合法、正確之推定。從而，受處分人所辯，尚難採信，
    本件受處分人有駕駛汽車行經有燈光號誌管制之交岔路口闖紅燈之行為，堪以認
    定。原處分機關依法裁罰，並無不當，原審法院因認抗告人於原審所提之異議無
    理由，而裁定駁回其異議，亦無不合。抗告人仍執陳詞指摘原裁定不當，提起抗
    告，為無理由，應予駁回。
五、據上論斷，應依道路交通案件處理辦法第二十六條，刑事訴訟法第四百十二條，
    裁定如主文。
中　　　華　　　民　　　國　　九十三　　年　　　三　　　月　　十七　　日
                              臺灣高等法院交通法庭
                                  審判長法  官  葉  騰  瑞
                                        法  官  劉  壽  嵩
                                        法  官  莊  明  彰
右正本證明與原本無異。
不得再抗告。
                                        書記官  廖  逸  柔
中　　　華　　　民　　　國　　九十三　　年　　　三　　　月　　十八　   日
